臺灣高雄地方法院刑事裁定　　　　　　　96年度聲字第1198號
聲　請　人　甲○○
　　　　　　　　　　（
選任辯護人　洪士宏律師
　　　　　　林易玫律師
上列被告因聲請撤銷或變更處分案件（96年度訴字第1204號），
本院裁定如下：
    主  文
聲請駁回。
    理  由
一、本件聲請意旨略以：被告因共犯楊峻昌與被害人蕭偉皓、戴
    嘉興之糾紛，而於民國（下同）95年9 月7 日晚間前往共犯
    林宏鍵經營之「茶居泡沫紅茶坊」參與協調，被告與被害人
    並無仇恨，豈料雙方人馬於上開紅茶坊因一言不合，即大打
    出手，被告見情勢混亂，乃偕妻先行離開，並未參與鬥毆，
    更未在現場指揮，而被害人被遺棄在興中橋上乙情，被告亦
    毫無所悉，並無傷害或殺人之犯意及行為；且本案之證人均
    已到庭應訊，自無勾串共犯、證人或湮滅、偽造證據之虞，
    被告所涉既非最輕本刑5 年以上有期徒刑之罪，現有正當工
    作及固定住居所，亦無逃亡之虞，本案無羈押被告之理由或
    必要性，爰依法提起聲請裁定撤銷或變更本件羈押之裁定云
    云。
二、按「對於審判長、受命法官、受託法官或檢察官所為下列處
    分有不服者，受處分人得聲請所屬法院撤銷或變更之：一關
    於羈押、具保、責付、限制住居、搜索、扣押或扣押物發還
    、因鑑定將被告送入醫院或其他處所之處分及第105 條第3
    項第4 項所為之禁止或扣押之處分」，刑事訴訟法第416 條
    第1 項第1 款定有明文。再按被告經法官訊問後，認為犯罪
    嫌疑重大，而有事實足認為有勾串共犯或證人之虞者；所犯
    為死刑、無期徒刑或最輕本刑為5 年以上有期徒刑之罪者情
    形之一，非予羈押，顯難進行追訴、審判或執行者，得羈押
    之，刑事訴訟法第101 條第1 項第2 、3 款分別定有明文。
    而所謂非予羈押或有羈押之必要與否，自應按照訴訟進行程
    度及其他一切情事，由法院斟酌認定。且法院為羈押之裁定
    時，其本質上係屬為保全被告使刑事訴訟程序得以順利進行
    ，或為保全證據，或為擔保嗣後刑之執行程序，而對被告所
    實施剝奪其人身自由之強制處分，法院僅須審查被告犯罪嫌
    疑是否重大及有無賴此保全偵、審程序進行或執行之必要，
    是關於羈押原因之判斷，尚不適用訴訟上之嚴格證明原則，
    亦不要求確信有罪之心證。
三、經查：
  (一)本件被告甲○○經檢察官提起公訴後，繫屬於本院（廉股）
    以96年度訴字第1204號案號審理中，該案受命法官於訊問被
    告後，認被告雖否認犯行，惟綜合證人即被害人代號A2、A4
    （年籍資料封存在卷）於警詢（見他字卷第115 至120 頁）
    、證人劉廣文、金玉璽、曾冠榮、李毓銘等人於偵查之證述
    （見偵字第3137號卷第187 至189 、194 至195 、251 、29
    7 頁），可認除被告有出手毆打被害人外，其餘下手之人有
    持棍棒毆打被害人，其中1 位被害人被毆打後，無法自己行
    走，另1 位被害人頭部流血，被告與被害人大約同時離開，
    事後被害人均被遺棄在高雄市楠梓區興中橋上等情；另被害
    人均有頭部之多處擊打鈍傷與腦水腫、四肢多處挫傷及骨折
    ，以受傷當時情況而言，亦非全無生命危險，有財團法人私
    立高雄醫學大學附設中和紀念醫院96年1 月24日高醫附行字
    第0960000239號函1 份、診斷證明書2 份可參（見他字卷第
    118 、121 頁、偵字第3137號卷第203 至204 頁），認為被
    告涉犯刑法第271 條第2 項、第1 項之殺人未遂罪，嫌疑重
    大，且本案被告甲○○與共犯楊峻昌之供述前後不一，有事
    實足認有勾串共犯之虞，非予羈押，顯難進行審判，有羈押
    必要，而依刑事訴訟法第101 條第1 項第2 、3 款規定，裁
    定羈押在案。
  (二)按刑事訴訟法第101 條第1 項規定所謂「被告犯罪嫌疑重大
    」，只需檢察官提出之證據在形式上足以證明被告犯罪嫌疑
    已足，至於證據之證據能力與證明力如何，均為審判期日調
    查之事項，並非審核被告羈押時，法院應調查之事項。本件
    依檢察官提出之被告甲○○、共犯楊峻昌、林宏鍵於警詢、
    偵訊或本院羈押庭之供述，與上開證人之證述，暨高雄醫學
    大學附設中和紀念醫院之上開函文及診斷證明書等物，已足
    認被告涉嫌刑法第271 條第2 項、第1 項之殺人未遂罪，且
    罪嫌疑重大，受命法官因而認定被告犯罪嫌疑重大，尚非無
    據。
  (三)又被告於偵查時供稱：95年9 月7 日當日離開林宏鍵經營之
    「茶居泡沫紅茶坊」前，只見到雙方人馬扭成一團，現場並
    無棍棒，伊並未出手毆打被害人（見偵字第3137號卷第114
    頁），共犯楊峻昌於偵查時供稱：伊有持木棒毆打身材較高
    者之手腳，其他人也用木棒毆打被害人（見偵字第3137號卷
    第119 至120 頁），顯見被告與共犯楊峻昌就現場何人毆打
    被害人、是否持棍棒毆打被害人等情之供述互核不符，而任
    何可能因共犯間勾串供述內容之行為，均足以妨礙本件審判
    公正之進行；再被告所犯之罪確為死刑、無期徒刑或最輕本
    刑為5 年以上有期徒刑之罪，受命法官因而裁定認被告有勾
    串共犯之虞，且所犯為最輕本刑為5 年以上有期徒刑之罪，
    應予羈押，亦非無據。
  (四)綜上，被告所執前述聲請意旨指摘原羈押處分不當，聲請撤
    銷或變原羈押處分，非有理由，應予駁回。
據上論結，應依刑事訴訟法第416 條第4 項、第412 條，裁定如
主文。
中　　華　　民　　國　　96　　年　　4 　　月　　13　　日
                  刑事第十三庭  審判長法　官  高思大
                                      法  官  葉啟洲
                                      法  官  方錦源
以上證明與原本無異。
不得抗告。
中　　華　　民　　國　　96　　年　　4 　　月　　13　　日
                                      書記官   鄧思辰
